臺灣臺北地方法院民事裁定　　　　　　100年度重訴字第256號
聲　請　人
即　被　告　花旗(台灣)商業銀行股份有限公司
法定代理人　管國霖
訴訟代理人　林之嵐律師
　　　　　　朱百強律師
　　　　　　劉怡莎律師
相　對　人
即　原　告　JYE SHING.
法定代理人　邱顯耀
相　對　人
即　原　告　OTIS INTE.
法定代理人　邱雅芳
共　　　同
訴訟代理人　高進棖律師
　　　　　　許惠峰律師
複　代理人　郭上維律師
上列當事人間請求損害賠償事件，被告聲請命原告供訴訟費用之
擔保，本院裁定如下：
    主  文
相對人即原告應於本裁定送達後七日內，為聲請人即被告供訴訟
費用擔保金新台幣伍佰捌拾捌萬柒仟壹佰零柒元。
    理  由
一、按原告於中華民國無住所、事務所及營業所者，法院應依被
    告聲請，以裁定命原告供訴訟費用之擔保；訴訟中發生擔保
    不足額或不確實之情事時，亦同；法院命原告供擔保者，應
    於裁定中定擔保額及供擔保之期間。定擔保額，以被告於各
    審應支出之費用總額為準。民事訴訟法第96條第1項、第99
    條分別定有明文。所謂被告於各審應支出之費用總額，係指
    法院預計被告於本案第一審至第三審訴訟程序中，可能支出
    各項訴訟費用之總額而言。又依民事訴訟法第466條之1、之
    3規定，對於第二審判決上訴，上訴人應委任律師為訴訟代
    理人，第三審律師之酬金，為訴訟費用之一部，並應限定其
    最高額，其酬金支給標準，由最高法院擬訂報司法院核定之
    。再者「法院裁定律師酬金，應斟酌案情之繁簡、訴訟之結
    果及律師之勤惰，於下列範圍內為之。但律師與當事人約定
    之酬金較低者，不得超過其約定：一、民事財產權之訴訟，
    於訴訟標的金額或價額百分之三以下。但最高不得逾新臺幣
    五十萬元」。司法院公布之法院選任律師及第三審律師酬金
    核定支給標準第4條第1項第1款亦定有明文。是第二審及第
    三審之裁判費及第三審律師之酬金，均應屬上開定擔保額之
    範疇，殆無疑義。
二、聲請意旨略以：本件相對人即原告在我國並未有營業所登記
    ，亦無財產，爰依民事訴訟法第96條第1項規定，聲請裁定
    命相對人即原告為聲請人即被告提供訴訟費用之擔保等語。
三、查本件聲請人即被告主張相對人即原告在臺灣並無營業所登
    記，亦無資產，此為相對人即原告所不否認，聲請人即被告
    既提出訴訟費用擔保之抗辯，則依民事訴訟法第96條、第99
    條之規定，自應命相對人即原告供此部分之擔保。相對人即
    原告固辯稱：本件將來是否上訴，尚未確定，且依兩造間之
    信託契約，聲請人即被告每半年應給付高額配息，其對聲請
    人即被告既有相當債權存在，無須擔保云云。然民事訴訟法
    第96條規定應命原告供訴訟費用之擔保，係以原告在我國無
    住所、事務所及營業所，且無資產，為其要件，至被告將來
    是否對本件提起上訴，原告對被告之本案請求是否實在，均
    非所問，是相對人即原告前開所辯，要非可採。再查，本件
    相對人即原告起訴請求聲請人即被告給付美金354萬7,628元
    ，折合新臺幣（下同）1億397萬2, 331元，第一審之裁判費
    92萬2,646元，相對人即原告已經繳納，故相對人即原告應
    供擔保之訴訟費用應為第二、三審之裁判費及第三審之律師
    酬金。又本件第二、三審之裁判費各為138萬3,969元，第三
    審律師之酬金，依前開規定，應參酌案情之繁簡、訴訟之結
    果及律師之勤惰，且不得逾訴訟標的金額3%，即不得逾311
    萬9,169元（計算式：103,972,331×3%＝311,9,169），合
    計為588萬7,107元（計算式：1,383,969×2＋3,119,169＝
    5,887,107）。茲依前揭規定，裁定命相對人即原告於本裁
    定送達後7日內提供擔保，逾期未提供者，則駁回其之訴。
四、爰裁定如主文。
中    華    民    國    100    年  5     月     16    日
                  民事第三庭    法  官  賴惠慈
以上正本係照原本作成
如對本裁定抗告須於裁定送達後10日內向本院提出抗告狀，並繳
納抗告費新臺幣1,000元
中    華    民    國   100    年    5     月    16    日
                                書記官  廖素芳